【裁判字號】    94,簡上,233
【裁判日期】    950227
【裁判案由】    竊盜
【裁判全文】
臺灣高雄地方法院刑事判決             94年度簡上字第233號
上  訴  人  臺灣高雄地方法院檢察署檢察官
被      告  甲○○
上列上訴人因竊盜案件，不服本院高雄簡易庭中華民國94年3 月
8 日94年度簡字第1166號第一審簡易判決（聲請簡易判決處刑案
號：94年度偵字第3020號）提起上訴，本院管轄之第二審合議庭
判決如下：
    主  文
原判決撤銷。
甲○○竊盜，處有期徒刑參月，如易科罰金，以參佰元折算壹日
。
    事  實
一、甲○○於民國94年1 月23日凌晨零時許，在高雄縣鳳山市○○路、新強路口五甲鳳農水果市場停車場旁，因見停放該處
    丁○○所有之車號XG-5553 號自小客車車內置有鑰匙1 把，
    且車門未鎖，竟基於意圖為自己不法所有之犯意，擅自開啟
    發動上開自小客車而竊取之，待得手後，甲○○因恐駕駛上
    開自小客車時為警臨檢遭識，遂以黑色及白色膠帶黏貼於上
    開車牌，將車牌號碼由「XG-5553 」號偽裝為「XG-5550 」
    號，並駕駛上開自小客車於道路。迨於同年1 月24日下午3
    時30分許，甲○○駕駛上開自小客車搭載友人丙○○、戊○○，於行經高雄縣大寮鄉○○村○○路111 號前時，為警盤
    詰查獲，始知悉上情。
二、案經高雄縣政府警察局林園分局報請臺灣高雄地方法院檢察
    署偵查起訴。
    理  由
一、證據能力之判斷：
    按被告以外之人於審判外之陳述，雖不符前4 條之規定，而
    經當事人於審判程序同意作為證據，法院審酌該言詞陳述或
    書面陳述作成時之情況，認為適當者，亦得為證據；又當事
    人、代理人或辯護人於法院調查證據時，知有第159 條第1
    項不得為證據之情形，而未於言詞辯論終結前聲明異議者，
    視為有前項之同意，刑事訴訟法第159 條之5 定有明文。關
    於證人戊○○、丙○○、丁○○分別於警詢中所為之陳述、
    車輛竊盜、車牌失竊資料個別查詢報表、贓物認領領據、現
    場照片等證據，被告於本院行準備程序時，均明確表示：不
    爭執證據能力等語（本院簡上卷第55頁參照），而於本案言
    詞辯論終結前亦未曾就此聲明異議，且本院審酌上開證據作
    成時之狀況認為適當，依刑事訴訟法第159 條之5 第2 項之
    規定，認為係傳聞法則之例外，均具有證據能力。
二、上揭犯罪事實，業據被告於本院審理中坦承不諱（本院簡上
    卷第185 頁參照），核與證人戊○○、丙○○、丁○○分別
    於警詢及本院審理中所證述之情節相符（警卷第10至19頁、
    本院簡上卷第130 至134 頁參照），復有車輛竊盜、車牌失
    竊資料個別查詢報表1 紙（警卷第25頁參照）、贓物認領領
    據1 紙（警卷第26頁參照）及現場照片2 幀（警卷第30頁參
    照）附卷足佐。是被告前揭自白與事實相符，應堪採為被告
    有罪之證據，則被告竊取他人自小客車之犯行，應堪認定。
三、核被告所為，係犯刑法第320 條第1 項普通竊盜罪。原審認
    被告罪證明確，予以論罪科刑，固非無見；惟按刑事訴訟法
    第264 條第2 項關於起訴書程式之規定，旨在界定起訴之對
    象，亦即審判之客體，並兼顧被告行使防禦權之範圍，其中
    屬於絕對必要記載事項之犯罪事實，係指犯罪構成要件之具
    體事實。苟起訴書所記載之犯罪事實與其他犯罪不致相混，
    足以表明其起訴之範圍者，即使記載未詳或有誤認，事實審
    法院亦應依職權加以認定，不得以其內容簡略或記載不詳，
    而任置檢察官起訴之犯罪事實於不顧（最高法院93年度台上
    字第4638號判決意旨參照）；經查，本件檢察官聲請簡易判
    決處刑書犯罪事實中，關於變造車牌部分，雖記載未盡詳確
    ，然既已載明被告竊取上開自小客車「得手後以膠帶黏貼之
    方式，將上開車牌偽裝成XO-5550 車號而供己代步使用」等
    詞，應認其就犯罪構成要件之具體事實已有記載，且與其他
    犯罪不致相混，應足以表明起訴之範圍，是被告變造車牌之
    犯行應認係在起訴之列。雖被告此部分行為不構成變造特許
    證罪（詳後述），然原審就此認檢察官前揭記載尚未達聲請
    簡易決決處刑之程度，尚有未洽，檢察官提起上訴指摘及此
    ，為有理由，自應由本院將原判決撤銷改判。爰審酌被告僅
    為代步之用，竟任意竊取他人車輛，不惟造成他人莫大不便
    ，對他人財產安全亦有所危害，惟念及其犯後坦承犯行，且
    所竊取之自小客車已由被害人領回，被害人所受損害已獲得
    部分減輕，復被害人亦表示不予追究等一切情狀，量處如主
    文所示之刑，以資懲戒。至扣案之鑰匙1 把，雖係被告所有
    ，然非屬其犯罪所用或因犯罪所得之物，業據其供明在卷，
    亦無其他證據足證係被告供犯罪所用之物，爰不為沒收之諭
    知，併此敘明。
四、聲請簡易判決處刑意旨另略以：被告甲○○於竊得上開自小
    客車後，即以膠帶黏貼之方式，將上開車牌偽裝成XO-5550
    車號而供己代步使用，因認被告另涉犯刑法第216 條、第21
    2 條行使變造特許證罪嫌等語。惟按汽車牌照為公路監理機
    關所發給，固屬行車之許可憑證，為特許證書之一種，然故
    意以塑膠布黏貼於車牌之部分號碼上，使人無法查記其車號
    ，尚難謂對該車牌已有變造行為，難以成立變造特許證書之
    罪責（司法院69年10月28日（69）廳刑一字第46號刑事法律
    問題研究意旨參照）。查本案為警查獲時，被告所竊取之自
    小客車，車牌確遭人以黑色及白色膠帶黏貼於部分號碼，而
    將車牌號碼由「XG-5553 」偽裝為「XG-5550 」，有現場照
    片2 幀在卷可參（警卷第30頁參照），然參諸前揭說明，僅
    以塑膠布黏貼於車牌之部分號碼上，使人無法查記其車號，
    尚難謂對該車牌已有變造行為，與變造特許證罪之構成要件
    尚屬有間，是就此部分本應為無罪之諭知，然因公訴人認此
    部分若有罪，與前開論罪科刑之部分有牽連犯之裁判上一罪
    關係，爰不另為無罪之諭知，附此敘明。
據上論斷，應依刑事訴訟法第455 條之1 第1 項、第3 項、第36
9 條第1 項前段、第364 條、第299 條第1 項前段，刑法第320
條第1 項、第41條第1 項前段，罰金罰鍰提高標準條例第1 條前
段、第2 條，判決如主文。
本案經檢察官乙○○到庭執行職務。
中    華    民    國    95    年     2    月    27    日
                  刑事第四庭  審判長法  官  郭玫利
                                    法  官  陳明呈
                                    法  官  陳振嘉
不得上訴。
以上正本證明與原本無異。
中    華    民    國    95    年    2     月    27    日
                                    書記官  顏宗貝
附錄本案論罪科刑法條全文：
刑法第320條第1項
意圖為自己或第三人不法之所有，而竊取他人之動產者，為竊盜
罪，處5年以下有期徒刑、拘役或500元以下罰金。


司法院資訊處製作；財團法人民間司法改革基金會備份。
